Minutes et répertoires du notaire Mathurin PÉRIER, 10 juin 1589 - 3 septembre 1626 (étude XI)
Archives nationales
- Minutes de Mathurin PÉRIER, janvier 1589 - décembre 1626; MC/ET/XI/67 - MC/ET/XI/119
  - Minutes. 1602, janvier - 1602, juin, janvier 1602 - juin 1602; MC/ET/XI/84; registre
    - IMPRIMEURS (association) § Bail par Simon de CUBES, principal du collège de Chanac, dit Saint-Michel, à Heureux BLANVILAIN et Pierre VITRE, maîtres IMPRIMEURS à Paris, d'une grande salle dépendant du collège., 3 janvier 1602; MC/ET/XI/84; fol. III
      bail; Cubes, Simon de; Blanvilain, Heureux; Vitre, Pierre
    - Transaction entre Geoffroy Pigeon, marchand, bourgeois de Paris, demeurant place Maubert, en la maison de l'Image Saint-Pierre, agissant en son nom et pour Geoffroy Delon, fils de Henry Delon, bourgeois de Nemours, et de Renée Pigeon, d'une part, et Jacques Pigeon, avocat en parlement et bailli de Vermandois, Marie Pigeon, veuve d'Étienne Pizet, marchand, bourgeois de Paris, demeurant place Maubert, Jean Denis et Nicolas Noël, maître cordonnier, demeurant rue de la Harpe, agissant pour leurs femmes, héritiers chacun pour un cinquième de Louise Boutemotte, femme dudit Geoffroy, d'autre part portant règlement de la succession de la défunte., 9 janvier 1602; MC/ET/XI/84
      Documents du Minutier central concernant l'histoire de la musique (1600-1650), par Madeleine Jurgens, tome II [études XI à XX, 1900 actes], Paris, Archives nationales, 1974, p. 743 (instrument de recherche imprimé dématérialisé, certaines notices sont plus détaillées dans la version intégrale accessible en ligne par la rubrique 'Autres instruments de recherche', voir contexte dans le Plan d’orientation général - Notaires de Paris, guides thématiques du Minutier).
      accord; Pigeon, Geoffroy; Delon, Geoffroy; Delon, Henry; Pigeon, Renée; Pigeon, Jacques; Pigeon, Marie; Pizet, Etienne; Denis, Jean; Noël, Nicolas; Boutemotte, Louise
    - MACONNERIE (marché de) § Devis et marché par Mathurin GAULLIER, maître maçon au faubourg Saint-Marcel, à Jean PATRU, procureur au Châtelet, des ouvrages de maçonnerie à faire à la maison et jeu de paume où pend pour enseigne, le Grand Oison Bridé, sis hors la porte Saint-Jacques, moyennant 2 écus 35 sols par toise., 17 janvier 1602; MC/ET/XI/84; fol. XLIX
      devis; marché; Gaullier, Mathurin; Patru, Jean
    - HÔTEL de SOISSONS rue de Grenelle § Deux actes de reconnaissances entre Jean DATHIES demeurant Place Maubert, et Claude PINGUART, valet de chambre du comte de SOISSONS, Barbe SERVANTEL, sa femme, demeurant en l'HÔTEL de SOISSONS, 18 janvier 1602; MC/ET/XI/84; fol. LXI; fol. LXII
      reconnaissance; Dathies, Jean; Pinguart, Claude; Servantel, Barbe; Soissons (Charles de Bourbon, 1566-1612, comte de)
    - Service de Denise Perrin chez Anne Perier, femme de Jean Charles, notaire au Châtelet, demeurant Place Maubert, pour 6 ans, moyennant 2 écus pour chacune des 3 premières années, et 3 écus chacune des 3 dernières., 1er février 1602; MC/ET/XI/84; fol.0111
      contrat de travail; Charles, Jean; Perier, Anne; Perrin, Denise; notaire
    - Sommation de Jean Charles, notaire au Châtelet, demeurant Place Maubert, comme propriétaire d'une maison sise Place Maubert où était l'enseigne du Chapeau rouge, aux chapelains de l'ancienne communauté fondée en l'église de Paris., 6 février 1602; MC/ET/XI/84; fol.0134
      Chapeau Rouge (enseigne du); Maubert (place); Charles, Jean; notaire
    - MORICE (Toussaint) Graveur en ébène demeurant rue du Feure, paroisse Saint-Etienne-du-Mont § Vente d'héritages par Catherine COCHON, femme de. .., 11 février 1602; MC/ET/XI/84; fol. CXXXIII
      acte de vente; Morice, Toussaint; Cochon, Catherine
    - BOISGELIN (Barthélemy de) fils de Thibault de BOISGELIN, écuyer chevalier de l'ordre du Roi § Obligation de Barthélemy de BOISGELIN et Gilles de BOISGELIN, son cousin, écolier étudiant en l'Université de Paris, fils de François de BOISGELIN, envers Pierre CAGNYE, bachelier en théologie, demeurant au Collège de Navarre., 11 février 1602; MC/ET/XI/84; fol. CXLI
      obligation; Boisgelin, Barthélemy de; Boisgelin, Gilles de; Boisgelin, François de; Cagnyé, Pierre; Boisgelin, Thibault de
    - MALEBRANCHE (Jacqueline), veuve de Jacques VARENNE, sergent à cheval au Châtelet (demeurant rue des Lavandières) § Testament de Jacqueline MALEBRANCHE, 15 février 1602; MC/ET/XI/84; fol. CLXII
      testament; Malebranche, Jacqueline; Varenne, Jacques
    - NOTRE-DAME de Paris § Quittance des chapelains de l'ancienne communauté fondée en l'église NOTRE-DAME de Paris, à Jean CHARLES, notaire au Châtelet, propriétaire de la maison du Grand chapeau rouge, place Maubert., 23 février 1602; MC/ET/XI/84; fol. CLXXIX
      quittance; Charles, Jean
    - SAINT-NICOLAS-du-LOUVRE (cloître) § Bail par Mathias DUMONT, principal du Collège de Navarre et chanoine de Saint-Nicolas-du-Louvre, pour 2 ans, à Jean BERTAULT, abbé de N.D. d'Aulnay et grand aumônier de la Reine, de maison et jardin sis au cloître SAINT-NICOLAS-du-LOUVRE, moyennant 70 écus de loyer annuel., 16 mars 1602; MC/ET/XI/84; fol. II/C/XLIII
      bail; Dumont, Mathias; Bertault, Jean
    - SARCELLES § Transaction entre les boursiers du Collège du Cardinal Lemoine et Pierre TARDU, laboureur à SARCELLES; Baux par lesdits boursier de la terre et seigneurie de SARCELLES, à Guillaume BOUCHARD, marchand demeurant à SARCELLES, 20 mars 1602 - 25 mars 1602; MC/ET/XI/84; fol. II/C/XLVI; fol. II/C/XLV à II/C/LXXVIII
      bail; accord; Tardu, Pierre; Bouchard, Guillaume
    - MENUISERIE marché de § Promesse par Simon HARDOUIN, maître menuisier, [demeurant rue Beaubourg], aux marguilliers de Saint-Etienne-du-Mont, de faire 2 portes de chêne à mettre aux côtés de l'église, sur lesquelles seront érigées 4 images et figures, deux devant, deux derrière, moyennant 110 écus soleil., 27 mars 1602; MC/ET/XI/84; fol. III/C/
      promesse; Hardouin, Simon; menuisier
    - AMANDIERS (rue des) § Bail par les boursiers du collège de Fortet, pour 3 ans, à Philippe DUPRE, maître imprimeur juré, de la maison avec boutique donnant sur la rue des AMANDIERS, où il demeure, moyennant 50 écus de loyer annuel., 30 mars 1602; MC/ET/XI/84; fol. II/C/IIII/XX/XI, v°
      bail; Amandiers (rue des); Dupré, Philippe
    - DENIS (Roland) maître imprimeur à Paris § Bail [pour 5 ans] par Guillaume PATU de BAYF, bourgeois de Paris, à François de MONJOT, maître imprimeur, et à Roland DENIS, [aussi imprimeur] de la maison de l'Epée de bois au Mont-Sainte-Geneviève. (A la suite: 1602, 4 juin, désistement), 3 juin 1602; MC/ET/XI/84; fol. IIII/C/XV
      bail; Denis, Roland; Patu de Bayf, Guillaume; Monjot, François de; Denis, Roland
    - IMPRIMEUR (Me) (Apprentissage) § Service de Jean METAIS, fils de défunt Pierre METAIS, contrôleur du grenier à sel de Nemours, chez Jamet MESTAYER, imprimeur du roi et chez Pierre MESTAYER, son fils, maître imprimeur à Paris, pour 5 ans, sans débours., 21 juin 1602; MC/ET/XI/84; fol. IIII/C/LXXVIII
      contrat de travail; Metais, Jean; Metais, Pierre; Mestayer, Jamet; Mestayer, Pierre
    - Marché aux termes duquel Jean Fiève, maître maçon, demeurant rue Saint-Victor, promet à Lucrèce Dugué, [veuve de Robert BALLART, imprimeur de musique du Roi, demeurant rue Saint-Jean-de-Beauvais] de construire un mur mitoyen sur le corps d'hôtel de la maison de celle-ci, rue Saint-Jean-de-Beauvais, moyennant 2 écus 10 sols par toise., 26 juin 1602; MC/ET/XI/84
      marché; Fiève, Jean; Dugué, Lucrèce; Ballart, Robert
    - RYE (François de) Haut doyen de Besançon, abbé de Notre-Dame de Perseigne, diocèse du Mans. § Procuration de François de RYE à Jacques GOISLARD, procureur an Parlement., 28 juin 1602; MC/ET/XI/84; fol. IIII/C/IIII/XX/I
      procuration; Rye, François de; Goislard, Jacques
    - HENNEZEL (Hector de) écuyer demeurant près de la ville de Nevers à présent à Paris § Association de. .. avec Abraham de HENNEZEL, [écuyer demeurant ordinairement en Lorraine actuellement à Paris, travaillant en l'art et service du grand verre à faire vitres], son gendre, aussi écuyer, à présent à Paris, à l'art de travailler le verre [et au marché fait par eux à Jacques SERAULDE, maître de la [verrerie du faubourg Saint-Germain] et Antoine SERAULDE, son fils de 12000 livres de verre à vitres]., 16 septembre 1603; MC/ET/XI/84; fol. VII/XX/XII
      acte de société; marché; Hennezel, Hector de; Hennezel, Abraham de; Seraulde, Jacques; Seraulde, Antoine
  - Minutes. 1603, juillet - 1603, décembre, juillet 1603 - décembre 1603; MC/ET/XI/85; registre
    - PORTE SAINT-VICTOR § Bail au nom des héritiers MARESCHAL, à Antoine BRASSEUR, contrôleur pour le Roi à la PORTE SAINT-VICTOR, d'une maison joignant la PORTE SAINT-VICTOR, moyennant 90 £ de loyer annuel., 3 juillet 1603; MC/ET/XI/85; fol. X
      bail; Brasseur, Antoine; Mareschal, héritiers
    - BALSAC (Jean de) Abbé commanditaire de l'abbaye Saint-Quentin lez-Beauvais, ordre de Saint-Augustin, demeurant au Collège du Cardinal Lemoine. § Procuration de Jean de BALSAC, 10 juillet 1603; MC/ET/XI/85; fol. XXI
      procuration; Balzac, Jean de
    - BALSAC (Charles de) seigneur et baron de DUNES et CHOISY § Procuration de Charles de BALSAC, 12 juillet 1603; MC/ET/XI/85; fol. XXIII
      procuration; Balzac de Dunes, Charles de
    - FEBVRIER (Jean) marchand libraire en l'Université de Paris, demeurant rue des Sept-Voies § Démission par Jean FEBVRIER, en faveur de Pierre-Luc FEBVRIER, son fils de son office de libraire juré en l'Université de Paris, et Déclaration., 15 juillet 1603; MC/ET/XI/85; fol. XXX
      déclaration; Febvrier, Jean; Febvrier, Pierre-Luc
    - ROCHECHOUART (René de) chevalier des ordres du roi, conseiller d'état, capitaine de 50 hommes d'armes de ses ordonnances, seigneur de MORTEMART et autres lieux. § Constitution de Simon BARBADE, receveur de la terre et seigneurie de Monpipeau, au nom et comme procureur de Jeanne de SAULX, veuve de René de ROCHECHOUART, de Gaspard de ROCHECHOUART, aussi chevalier, baron de MORTEMART, à Jean AMARITON, avocat en Parlement; Déclaration dudit AMARITON., 26 juillet 1603; MC/ET/XI/85; fol. LX
      constitution de rente; déclaration; Rochechouart, René de; Barbade, Simon de; Saulx, Jeanne de; Rochechouart, Gaspard de; Amariton, Jean
    - IMPRIMEUR (Me) (Apprentissage) § Mise en apprentissage par Guillaume HURET, tailleur d'habits suivant la cour, de Jacques BUHOT, son cousin germain par sa femme, pour 5 ans, chez François JULLIOT maître IMPRIMEUR à Paris, sans aucun débours. [Marché d'impression par François JULLIOT], 29 juillet 1603; MC/ET/XI/85; fol. LXVII
      contrat d'apprentissage; marché; Huret, Guillaume; Buhot, Jacques; Julliot, François
    - BALSAC (famille de) § Renonciation par Nicolas de BALSAC, abbé commendataire de l'abbaye de Saint-Martin de Ruricourt dite au Bois, demeurant au Collège du Cardinal Lemoine, à la prière de Jean de BALSAC, abbé commendataire de Saint-Quentin-les-Beauvais et d'Evron, en la présence de Charles de BALSAC, sieur et baron de DUNES. § Transport dudit Jean de BALSAC, audit Charles de BALSAC., 5 août 1603; MC/ET/XI/85; fol. IIII/XX/
      renonciation; cession; Balsac, Nicolas de; Balsac, Jean de; Balsac, Charles de
    - LA FONTAINE (François de) Gentilhomme ordinaire de la chambre du Roi, demeurant près de Senlis § Vente par François de LA FONTAINE, comme principal héritier de défunt Arthur de LA FONTAINE, écuyer, son père, à Hélèna FIGUIERA, veuve d'un gentilhomme portugais, de la moitié du fief des Fontaines près de Lagny., 3 septembre 1603; MC/ET/XI/85; fol. VI/XX/XV
      acte de vente; La Fontaine, François de; La Fontaine, Arthur de; Figuiera, Hélèna
    - COLLOMBEL (Robert) marchand libraire à Paris, demeurant rue Saint-Jean-de-Latran § Testament de Robert COLLOMBEL qui nomme Geneviève LECONTE, sa femme, exécutrice testamentaire, en présence de Michel GADOULLEAU, aussi libraire; Marché d'impression à ladite Geneviève LECONTE, veuve de Robert COLLOMBEL [en présence de Michel GADOULLEAU], 3 septembre 1603 - 11 octobre 1603; MC/ET/XI/85; fol. VII/XX/III; fol. IX/XX/V
      testament; marché; Collombel, Robert; Leconte, Geneviève; Gadoulleau, Michel
    - LAPIDAIRE-TAILLEUR de DIAMANTS (Apprentissage) § Mise en apprentissage par Mathurin BROCHART, demeurant à La Celle sous Chevreuse et Germain DUBOIS, laboureur audit lieu, pour 5 ans, de François BROCHART, leur frère, chez Arthur VERDONCK. .. à Paris, moyennant 150 livres., 29 septembre 1603; MC/ET/XI/85; fol. VIII/XX/III
      contrat d'apprentissage; Brochart, Mathurin; Dubois, Germain; Brochart, François; Verdonck, Arthur
    - Transport par Pierre Anot, maître potier d'étain, demeurant face à l'église des Carmes, paroisse Saint-Étienne-du-Mont, et sa femme, Isabelle Anthoine, à Pierre Baudelot, maître peintre, demeurant place Maubert, d'une rente de 25 l., moyennant 300 l., garantie par une maison faisant le coin de la rue des Bernardins. [Constitution par. ..; Rétrocession. 2 et 11 octobre, 18 novembre 1603]., 2 octobre 1603; MC/ET/XI/85
      Documents du Minutier central concernant les peintres, sculpteurs et graveurs au XVIIe siècle (1600-1650), par Marie-Antoinette Fleury et Martine Constans, tome II [études XI à XX, 2445 actes], Paris, Archives nationales, 2010, notice n°80 (instrument de recherche imprimé dématérialisé, certaines notices sont plus détaillées dans la version intégrale accessible en ligne par la rubrique 'Autres instruments de recherche', voir contexte dans le Plan d’orientation général - Notaires de Paris, guides thématiques du Minutier).
      transport de droits; Anot, Pierre; Anthoine, Isabelle; Baudelot, Pierre
    - CARMES (couvent des) § Constitution par Pierre ANOT, maître potier d'étain à Paris [demeurant contre l'église des Carmes], et Isabelle ANTOINE, sa femme, à Edme MATHEROT, [docteur en la faculté de théologie de Paris en l'Université] prieur du couvent des CARMES, représentant les autres religieux., 11 octobre 1603; MC/ET/XI/85; fol. IX/XX/VII
      constitution de rente; Anot, Pierre; Antoine, Isabelle; Matherot, Edme
    - Rétrocession par Pierre Baudelot, marchand, demeurant place Maubert, à Pierre Anot, maître potier d'étain, de la rente de 25 l. cédée le 2 octobre, 18 novembre 1603; MC/ET/XI/85
      Documents du Minutier central concernant les peintres, sculpteurs et graveurs au XVIIe siècle (1600-1650), par Marie-Antoinette Fleury et Martine Constans, tome II [études XI à XX, 2445 actes], Paris, Archives nationales, 2010, notice n°81 (instrument de recherche imprimé dématérialisé, certaines notices sont plus détaillées dans la version intégrale accessible en ligne par la rubrique 'Autres instruments de recherche', voir contexte dans le Plan d’orientation général - Notaires de Paris, guides thématiques du Minutier).
      cession; Baudelot, Pierre; Anot, Pierre
    - BUDÉ (Louis) écuyer sieur de MONGERON, y demeurant § Quittance de Louis BUDÉ à Etienne de POGGIO, receveur général du revenu de l'abbaye Saint-Victor., 27 novembre 1603; MC/ET/XI/85; fol. II/C/LXXVI
      quittance; Budé, Louis; Poggio, Etienne de
    - CHARPENTERIE (marché de) § Devis et marché par Léon LEGAY [maître charpentier demeurant au faubourg Saint-Jacques, en la maison de Bourbon] à Paris à Jean TREPEAU, maître raquetier à Paris, d'ouvrages de charpenterie à faire au jeu de paume de la grand Caille rue du Mont Saint-Hilaire, moyennant 75 livres ts., 5 décembre 1603; MC/ET/XI/85; fol. II/C/IIII/XX/XII
      devis; marché; Le Gay, Léon; Trepeau, Jean
    - MACONNERIE (Marché de) § Devis et marché par Sébastien POTIER, maître maçon à Paris, [rue Saint-Nicolas-du-Chardonnet] à Sébastien MENCION, maître paumier à Paris, des ouvrages de maçonnerie à faire au jeu de paume de Gentilly, sis au faubourg Saint-Marcel, moyennant 1650 livres., 6 décembre 1603; MC/ET/XI/85; fol. II/C/IIII/XX/XVII
      devis; marché; Potier, Sébastien; Mencion, Sébastien; maçon
    - Contrat de mariage entre Nicolas Mouache, maître joueur d'épinette, demeurant rue de la Harpe, fils de feu Jean Mouache, marchand à Reims, et de Jacqueline Faury, et Nicole Thomas, veuve de Jacques Images, marchand à Étampes, logée rue de la Bucherie., 7 décembre 1603; MC/ET/XI/85
      Documents du Minutier central concernant l'histoire de la musique (1600-1650), par Madeleine Jurgens, tome II [études XI à XX, 1900 actes], Paris, Archives nationales, 1974, p. 465 (instrument de recherche imprimé dématérialisé, certaines notices sont plus détaillées dans la version intégrale accessible en ligne par la rubrique 'Autres instruments de recherche', voir contexte dans le Plan d’orientation général - Notaires de Paris, guides thématiques du Minutier).
      contrat de mariage; Mouache, Nicolas; Mouache, Jean; Faury, Jacqueline; Thomas, Nicole; Images, Jacques
    - COUVERTURE (marché de) § Devis et marché par Claude de SAINTE-MARIE, maître couvreur de maisons à Paris, [rue de Bétisy] à Julien GODIN, proviseur du collège de Navarre, des ouvrages de couverture à faire à la maison de l'épée de bois, appartenant à Guillaume PATU de BAIF, attenant au collège de Navarre, au Mont Sainte-Geneviève, moyennant 20 livres. (A la suite: 1603, 16 décembre, quittance), 10 décembre 1603; MC/ET/XI/85; fol. III/C/IX
      devis; marché; quittance; Sainte-Marie, Claude de; Godin, Julien; Patu de Baif, Guillaume
    - IVRY-sur-SEINE (Eglise Saint-Pierre-Saint-Paul d') § Titre nouvel des marguilliers de l'Eglise Saint-Pierre-Saint-Paul d'IVRY-sur-SEINE envers le seigneur de Vitry, à cause d'un quartier de vignes leur appartenant sur le terroir de Ville juif., 20 décembre 1603; MC/ET/XI/85; fol. III/C/XXV
      titre nouvel
    - BOUCHER (Guillaume) maître des Petites Ecoles, demeurant rue des Carmes § Transaction entre Marie DORE, demeurant rue d'Ecosse, et Guillaume BOUCHER; Déclaration de ladite DORE à Guillaume BOUCHER, 29 décembre 1603; MC/ET/XI/85; fol. III/C/XXI; fol. III/C/XXVI
      accord; déclaration; Boucher, Guillaume; Doré, Marie
    - VERRIER, HENNEZEL (Abraham de), écuyer, demeurant à Paris § Association, 16 septembre 1630; MC/ET/XI/85; fol. VII/XX/XII
      acte de société; Hennezel, Abraham de
  - Minutes. 1606, MC/ET/XI/86; registre
    - MONT-SAINTE-GENEVIÈVE (rue du) Maison à l'enseigne de l'Epée de bois § Quittance de Julien GODIN, proviseur du collège de Navarre au receveur des consignations, à cause de l'adjudication du 20 juillet dernier de la rue du MONTSAINTE-GENEVIÈVE, 10 janvier 1606; MC/ET/XI/86; fol. XXIIII
      quittance; Godin, Julien
    - BORDELLE (rue) Maison appelée l'Hôtel de Vendôme § Consentement par Françoise de HOUSSE, ayant les droits cédés du bail amphitéotique fait par Monseigneur l'abbé de VENDOME de la rue BORDELLE; au bail fait à Robert MICHAULT, marchand bourgeois de Paris de la Maison appelée l'Hôtel de Vendôme, 13 janvier 1606; MC/ET/XI/86; fol. XXX
      ratification; Bordelle (rue); Housse, Françoise de; Michault, Robert
    - CORDIERS (rue des) Maison où pend pour enseigne le Barillet § Bail par le collège de Fortet, pour 4 ans, à Pierre VALLET, maître en fait d'armes, demeurant en la rue des CORDIERS, de ladite maison, moyennant 150 livres de loyer annuel., 21 janvier 1606; MC/ET/XI/86; fol. XLVII
    - ANOT (Pierre) maître potier d'étain et Isabelle ANTHOINE, sa femme demeurant près de l'église des Carmes, paroisse Saint-Etienne-du-Mont. § Constitution par. .. à Claude PERIER, veuve de Charles BADRAN, procureur au Châtelet; Décharge de Jean GONIER, maître ès arts et précepteur en l'Université de Paris, à. ..., 23 janvier 1606 - 24 janvier 1606; MC/ET/XI/86; fol. LI, LII
      constitution de rente; décharge; Anot, Pierre; Anthoine, Isabelle; Perier, Claude; Badran, Charles; Gonier, Jean
    - GOHIER (Jean) maître ès arts et précepteur en l'Université de Paris, demeurant rue des Amandiers § Décharge de Jean GOHIER à Pierre ANOT, maître potier d'étain et Isabelle ANTHOINE, sa femme., 24 janvier 1606; MC/ET/XI/86; fol. LII
      décharge; Gohier, Jean; Anot, Pierre; Antoine, Isabelle
    - GAULTIER (François) Docteur régent en la faculté de théologie de l'Université de Paris, curé de l'église Saint-Leu-Saint-Gilles fondée au prieuré Saint-Denis-de-la-Chartre § Transport de rente par François GAULTIER à Charles de VILLIERS, prieur du prieuré de Longperrier près de Dammartin., 27 janvier 1606; MC/ET/XI/86; fol. LXXIIII
      transport de droits; Gaultier, François; Villiers, Charles de
    - SEPT-VOIES (rue des) Maison où pend pour enseigne l'Image Saint-Pierre, avec jardin. § Bail par le collège de Fortet, pour 4 ans, à Antoine POLY, marchand carrier, de la rue des SEPT-VOIES, où il demeure moyennant six vingts livres de loyer annuel., 31 janvier 1606; MC/ET/XI/86; fol. IIII/XX/V
    - AMILLIS § Bail par les grand maître et boursiers du collège du Cardinal Lemoine, pour 9 ans, à Jean DARTHOIS, maçon à AMILLIS, de terres labourables sises à AMILLIS moyennant six vingts livres., 15 février 1606; MC/ET/XI/86; fol. VI/XX/XII
      bail; Darthois, Jean
    - VALLET (Etienne) marchand libraire juré en l'Université de Paris, demeurant rue des Sept-Voies § Démission par Etienne VALLET de son office de libraire juré en faveur de Geoffroy VALLET, son fils.; Testament d'Etienne VALLET, 15 février 1606 - 22 février 1606; MC/ET/XI/86; fol. VI/XX/VI; fol. VII/XX/XI
      renonciation; testament; Vallet, Etienne; Vallet, Geoffroy
    - SAINT-VICTOR (rue) Maison où pend pour enseigne le Dragon § Bail par le Collège du Cardinal Lemoine, pour 4 ans, à Anne de PERCOUTAT, veuve de Toussaint HOUGUES, maître chandelier en suif, de la rue SAINT-VICTOR moyennant 100 livres de loyer annuel., 15 février 1606; MC/ET/XI/86; fol. CXVIII
      bail; Percoutat, Anne; Hougues, Toussaint de
    - LOYNES (Pierre de) religieux en l'abbaye Saint-Victor § Testament de Pierre de LOYNES (A la suite: inventaire des papiers après le décès de Pierre de LOYNES), 28 février 1606; MC/ET/XI/86; fol. VII/XX/XVIII
      testament; inventaire après décès; Loynes, Pierre de
    - LE DUC (Jean) maître imprimeur à Paris § Deux quittances de Jeanne LE CAMUS, veuve de Jean LE DUC, demeurant en la maison de la Vérité, rue des Amandiers, en présence et consentement de Henry COYPEL, aussi maître imprimeur à Paris., 6 mars 1606; MC/ET/XI/86; fol. VIII/XX/XV; fol. XVI
      quittance; Le Duc, Jean; Le Camus, Jeanne; Coypel, Henry
    - PARCHEMINERIE (rue de la) Maison où pendait pour enseigne l'Image Sainte-Geneviève § Bail par les boursiers du collège de Fortet, pour 4 ans, à Guillaume GUERIN, procureur en Parlement, de la rue de la PARCHEMINERIE, leur appartenant, moyennant 200 livres de loyer annuel., 7 mars 1606; MC/ET/XI/86; fol. VIII/XX/XIII
    - LOPPÉ (Charles) Docteur en Théologie en l'Université de Paris, grand maître du collège de Navarre § Bail par Charles LOPPÉ et les boursiers du collège, d'une cour [appelée le Trou Gilles], dépendant du Collège [à Agnan ROUSSEL] [VOITURIER par TERRE] [rue Saint-Nicolas-du-Chardonnet]., 15 mars 1606; MC/ET/XI/86; fol. II/C/XIIII
      bail; Loppé, Charles; Roussel, Agnan
    - MENTHON (Charles de) chevalier, baron de MONTROTIER, demeurant audit lieu, à présent logé à Paris, Place Maubert § Quittance de Charles de MENTHON à Peranne de CANDOLLE, par les mains de Samuel GIRARD, marchand libraire à Lyon., 16 mars 1606; MC/ET/XI/86; fol. II/C/XXIIII
      quittance; Menthon, Charles de; Candolle, Peranne de; Girard, Samuel
    - FEBVRIER (Pierre-Louis) marchand libraire à Paris § Mariage d'Adrien LANDY, marchand libraire à Paris [demeurant rue Saint-Jacques, paroisse Saint-Benoît], et de Marie CHERON, veuve de Marin BRADELLE, marchand libraire à Paris, [demeurant rue des Sept-Voies], en présence de Pierre-Louis FEBVRIER, ami commun des parties, [de Vincent RAFFARD] [LECTEUR ordinaire du Roi] [en présence de Jean MICARD, son cousin]; Bail par Pierre-Louis FEBVRIER et autres comme marguilliers de Saint-Hilaire., 3 avril 1606 - 8 août 1606; MC/ET/XI/86; fol. II/C/LVIII; fol. III/C/L